# 广告公司财务处理

提问人：ghlsyf 时间：2016-12-26 19:04:08
广告公司在租赁的广告位上进行广告牌建设，其建设成本支出应计入资产还是成本？

回答人：chenyiwei
如果可在约定的租赁期内一直由本企业用于发布广告的，则确认为长期待摊费用，在该广告牌自身使用寿命和广告位剩余租赁期限中的较短年限内摊销。